【裁判字號】    99,訴,1635
【裁判日期】    990720
【裁判案由】    搶奪等
【裁判全文】
臺灣臺中地方法院刑事判決              99年度訴字第1635號
公  訴  人  臺灣臺中地方法院檢察署檢察官
被      告  丙○○
上列被告因搶奪等案件，經檢察官提起公訴（99年度偵字第9438
號），本院合議庭裁定由受命法官獨任進行簡式審判程序，判決
如下：
    主    文
丙○○犯竊盜罪，累犯，處有期徒刑柒月。又犯竊盜罪，累犯，
處有期徒刑柒月。又犯搶奪罪，累犯，處有期徒刑壹年貳月。應
執行有期徒刑貳年。
    犯罪事實及理由
一、丙○○前因竊盜、毒品、贓物等案件，經桃園地方法院分別
    判處並經減刑為有期徒刑3月、3月、2月、3月15日、2月15
    日、1月15日，合併定應執行刑為有期徒刑1年1月確定，於
    民國97年9月19日假釋期滿執行完畢。詎仍不知悔改，復意
    圖為自己不法之所有，為下列行為：
（一）丙○○基於意圖為自己不法所有之竊盜犯意，於98年11月
      10 日上午8時許，在臺南縣永康市○○街3巷巷口（即南
      臺科技大學後門左側）附近，徒手竊取丁○○所有車牌號
      碼ZIF-591號輕型機車得手。經警於同日，在臺南市○區
      ○○路235巷86號前尋獲該車。並於機車鑰匙座下發現1杯
      飲用過之「冰心茶王」飲料杯及吸管，即進行相關之勘查
      採證工作，發現該吸管上DNA與丙○○之DNA-STR型別相同
      。
（二）丙○○另基於意圖為自己不法所有之竊盜犯意，於98年11
      月10日上午10時許，在臺南市○區○○街235巷86號前，
      徒手竊取乙○○所有車牌號碼189-BZL號重型機車得手，
      以供作搶奪財物之交通工具使用。
（三）丙○○並於同日下午4時16分許，騎乘上開機車，在臺南
      縣南化鄉南化村155-12號前，趁甲○○不注意之際，加速
      靠近而搶奪甲○○提在左手上之黑色皮包（內有現金新臺
      幣4000餘元、身分證、健保卡、駕駛執照、中華郵政、南
      化鄉農會、台新銀行、土地銀行提款卡各1張及手機2支等
      財物）得手。嗣於翌日，經民眾王清鎮發現該車牌號碼18
      9-BZL號機車停放在其臺南縣玉井鄉層林村133-13號住家
      旁，而報警處理。經警方勘查該機車並實施相關採證工作
      ，發現機車前置物箱內之螺絲起子握把上斑跡與丙○○之
      DNA-STR型別相同。
      。
二、上開犯罪事實，業據被告丙○○坦承不諱，核與證人即被害
    人丁○○、證人王清鎮於警詢、證人即被害人乙○○、甲○
    ○、證人董基銘於警詢及偵訊之證述之情節相符，復有贓物
    認領保管單1紙、個人戶籍及相片影像資料查詢結果、1110
    專案歹徒作案後逃逸路線圖各1份、現場照片10幀、錄影監
    視器翻拍相片10幀、臺南縣警察局現場勘察報告、臺南縣警
    察局南縣警鑑字第0982201466號鑑驗書各1份及車號查詢、
    車籍查詢-基本資料詳細畫面、失車-唯讀案件基本資料各2
    份附卷可參。是被告之自白與事實相符，其犯行堪以認定。
三、核被告丙○○就犯罪事實欄（一）所為，係犯刑法第320條
    第1項之竊盜罪。就犯罪事實欄（二）所為，係犯刑法第320
    條第1項之竊盜罪。就犯罪事實欄（三）所為，係犯刑法第
    325條第1項之搶奪罪。被告所犯前揭各罪，犯意各別，行為
    互異，應予分論併罰。被告有如犯罪事實欄所載之前案執行
    情形，此有臺灣高等法院被告全國前案紀錄表1份在卷可稽
    ，其受有期徒刑之執行完畢後，5年內故意再犯本案有期徒
    刑以上之罪，均為累犯，均應依刑法第47條第1項規定加重
    其刑。爰審酌被告於本院審理中坦承犯行，惟其前於偵查中
    否認犯行，又被告有多次竊盜非行，此有臺灣高等法院被告
    全國前案紀錄表在卷可稽，素行不佳，犯罪事實（一）（二
    ）（三）所得之物（現金除外），業由被害人領回等一切情
    狀，分別量處如主文所示之刑，並審酌被告就犯罪事實（一
    ）（二）（三）應予單一整體犯罪非難評價，惟定其刑期時
    ，亦應考量各行為所侵害法益之專屬性、社會對特定犯罪如
    本案搶奪行為處罰之期待等，落實刑法修正數罪併罰之旨，
    而定其應執行之刑。
據上論斷，應依刑事訴訟法第299條第1項前段、第273條之1第1
項，刑法第320條第1項、第325條第1項、第47條第1項、第51條
第5款，刑法施行法第1條之1，判決如主文。
中    華    民    國    99    年    7     月    20    日
                        刑事第15庭  法  官 郭書豪
上正本證明與原本無異。
如不服本判決應於收受送達後10日內向本院提出上訴書狀，並應
敘述具體理由；其未敘述上訴理由者，應於上訴期間屆滿後20日
內向本院補提理由書（均須按他造當事人之人數附繕本）「切勿
逕送上級法院」。
                                    書記官 陳美虹
中    華    民    國    99    年    7     月    20    日
附錄本案論罪科刑法條全文：
中華民國刑法第320條
（普通竊盜罪、竊佔罪）
意圖為自己或第三人不法之所有，而竊取他人之動產者，為竊盜
罪，處5年以下有期徒刑、拘役或5百元以下罰金。
意圖為自己或第三人不法之利益，而竊佔他人之不動產者，依前
項之規定處斷。
前二項之未遂犯罰之。
中華民國刑法第325條
（普通搶奪罪）
意圖為自己或第三人不法之所有，而搶奪他人之動產者，處6 月
以上5年以下有期徒刑。
因而致人於死者，處無期徒刑或7年以上有期徒刑，致重傷者，
處3年以上10年以下有期徒刑。
第 1 項之未遂犯罰之。

司法院資訊處製作；財團法人民間司法改革基金會備份。
